臺灣臺南地方法院民事裁定
110年度聲字第52號
聲  請  人  綠森活建設股份有限公司

法定代理人  翁紹堯  
相  對  人  臺南市政府
法定代理人  黃偉哲
上列聲請人聲請交付法庭錄音光碟事件，本院裁定如下：
    主  文
聲請人於繳納費用後，准予交付本院107年度重訴字第126號請求
給付勞務費用事件歷次言詞辯論期日之法庭錄音光碟。
    理  由
一、按當事人及依法得聲請閱覽卷宗之人，因主張或維護其法律
    上利益，得於開庭翌日起至裁判確定後6個月內，繳納費用
    聲請法院許可交付法庭錄音或錄影內容；當事人及依法得聲
    請閱覽卷宗之人，因主張或維護其法律上利益，聲請交付法
    庭錄音或錄影內容時，應敘明理由，由法院為許可與否之裁
    定，法院組織法第90條之1第1項前段及法庭錄音錄影及其利
    用保存辦法第8條第1項分別定有明文。又所謂主張或維護法
    律上利益，舉凡核對更正筆錄、他案訴訟所需，或認法院指
    揮訴訟方式對其訴訟權益有影響之虞，欲用以保障其法律上
    利益等，均屬之（最高法院105年度台抗字第344號裁定意旨
    參照）。
二、本件聲請意旨略以：聲請人為本院107年度重訴字第126號請
    求給付勞務費用之原告，該案經上訴而由臺灣高等法院臺南
    分院審理中，因兩造對原審筆錄上之記載有爭執，經臺灣高
    等法院臺南分院法官曉諭由聲請人向原審法院聲請拷貝法庭
    錄音光碟做成譯文，爰聲請交付本院107年度重訴字第126號
    請求給付勞務費用事件歷次言詞辯論期日之法庭錄音光碟等
    語。
三、查聲請人為本院107年度重訴字第126號請求給付勞務費用事
    件之原告，為依法得聲請閱覽卷宗之人，該案尚在臺灣高等
    法院臺南分院審理中，本件聲請合於上開期限之規定；又聲
    請人陳明其係為對原審開庭錄音做成譯文於該事件上訴審程
    序使用，揆諸上開說明，核屬主張或維護其法律上利益，且
    本件並無得不予許可或限制聲請閱覽、抄錄或攝影卷內文書
    等應保密之事項，揆諸上開說明，聲請人聲請繳納費用後，
    交付本院107年度重訴字第126號請求給付勞務費用事件歷次
    言詞辯論期日之法庭錄音光碟，為有理由，應予准許。
四、末按持有法庭錄音錄影及其利用保存辦法第8條第1項法庭錄
    音、錄影內容之人，就取得之錄音、錄影內容，不得散布、
    公開播送，或為非正當目的使用，觀諸法庭錄音錄影及其利
    用保存辦法第8條第3項規定甚明，法院組織法第90條之4並
    定有行政罰鍰之規定，是聲請人取得上開法庭錄音光碟，其
    使用自應注意不得違反上開規定，附此敘明。
五、依法院組織法第90條之1第1項前段、法庭錄音錄影及其利用
    保存辦法第8條第1項、民事訴訟法第220條，裁定如主文。
中　　華　　民　　國　　110 　年　　4 　　月　　28　　日
                  民事第一庭  法  官　游育倫
以上正本係照原本作成。
如對本裁定抗告須於裁定送達後10日內向本院提出抗告狀，並繳納抗告費新臺幣1,000元。　　　　　　　　　　　　　　　　
中　　華　　民　　國　　110 　年　　5 　　月　　4 　　日
                              書記官  林彥丞